Coordonnées

mohamed.hlel.ensi@gmail.com

www.linkedin.com/in/mohamed-hlel-1b164866 (LinkedIn)

Principales compétences

J2EE Application.
MVC Architecture
JSF

Certifications

Oracle Certified Professional, Java SE 6 Programmer

Mohamed HLEL

Ingénieur Étude et développement JAVA/JEE chez Agirc-Arrco | Certifié Oracle, J2EE

Houilles, Île-de-France, France

Résumé

Je suis un ingénieur informatique passionné par le développement de logiciels et les nouvelles technologies. J'ai plus de 8 ans d'expérience dans le domaine de l'ingénierie Java/J2EE, notamment dans le secteur Banque/Assurance. Je travaille actuellement comme ingénieur étude et développement Java/J2EE chez Agirc-Arrco, le groupe de protection sociale complémentaire des salariés et des retraités du secteur privé.

Ma mission est de concevoir, développer, tester, et maintenir des applications web et des services web basés sur l'architecture MicroServices. Je maîtrise les outils et les frameworks Java EE tels que Spring Boot, Angular, EJB, JPA, Hibernate, les outils d'intégration continue tels que Git, Maven, sonar, CI/CD Pipeline, les outils de conteneurisation tels que Docker et Kubernetes, ainsi que les serveurs d'applications Jboss, WebSphere, et Weblogic. En outre, je possède une solide connaissance des opérations sur titres financiers et de leurs cycles de vie, ainsi que des normes SWIFT et des bases de données Oracle, SQL Server, et MySQL. Je suis reconnu pour ma rigueur, mon sens de l'analyse, et ma capacité à travailler en équipe.

Expérience

Agirc-Arrco

Ingénieur Étude et développement JAVA/JEE février 2023 - Present (1 an 1 mois)

Ville de Paris, Île-de-France, France

Crédit Agricole Technologies et Services Ingénieur Etude et développement Java/J2EE juillet 2021 - février 2023 (1 an 8 mois)

Ville de Paris, Île-de-France, France

CACEIS

Ingénieur Etude et développement Java/J2EE janvier 2020 - juin 2021 (1 an 6 mois)

Région de Paris, France

Smacl Assurances

Ingénieur Etude & Développement JAVA/J2EE mars 2018 - décembre 2019 (1 an 10 mois)

Région de Niort, France

Développeur java j2ee :

Projet : GVC : Participation aux développements de l'application GVC « gestion & vie du contrat » pour la SMACL Assurance

- Développement des batchs de diffusion des plis sociétaires.
- Développement des batchs de traitement des avis d'échéance des sociétaires.
- Développement des batchs de traitement des appels de cotisations.
- Développement des services :
- o Récupérations de la carte verte par appel de cotisation.
- o Récupération des informations Avenant.
- o Récupération des contrats et des risques d'Indemnisation.
- o Récupération des contrats RS « Risques statutaires » et RC « Responsabilités civile »
- o Maintenance et Traitement des tickets retournés après la mise en production de l'application GVC (Phase support)
- o Maintenance (traitement des retours et développement des nouvelles demandes) liés à l'application Médiateur Régis : Médiateur Régis est un middleware entre l'application GVC et l'application Régis pour la gestion des processus de l'indemnisation.

Environnement technique:

JAVA/J2EE, java 8, TypeScript 2.7.2, Spring Boot 1.5.7, Spring Data, REST API,

JPA/Hibernate 4.1.3, Mysql 5.5.6, Tomcat 8.5

VERMEG for Banking & Insurance Software Ingénieur Etude & Développement JAVA/J2EE août 2015 - mars 2018 (2 ans 8 mois)

Rue du Lac Neuchâtel, 1053 LES BERGES DU LAC TUNIS

Ingénieur R&D impliqué dans les différentes phases des projets: spécification, conception, développement, tests unitaires, intégration, administration et support technique pour les projets internes ou clients(Exemple: Banque Centrale de France) de Vermeg.

--Trois semaines sur site à la banque centrale de France.

Projet:

*/ MegaCor est une solution évolutive offrant l'automatisation du traitement des opérations sur Titres (Détection, Création des annonces, Recensement, Le « blocage » des positions titres, Détachement de titres nouveaux, Recouvrement, Exécution).

*/ MegaGold : Mega GOLD est un module destiné a gérer les operations sur l'or

Vente /achat /repo

Il y a deux sorte d 'or , l'or alloué (or en lingot , barre ..) et l'or non alloué (or fictif)

on peut acheter et vendre ces deux types d'or .

*/ TaxReclaim : Le module tax reclaim est conçu pour gérer de bout en bout les

différents Processus de tax reclaim sur les CA (Source, Standard et Quick):

Creation des CI

-

Validation des positions

-

Les demandes de payement

-

Market payment

-

Client payment

-

Reconciliation

-

Reporting

-

Fees & invoicing

Banque de France

Ingénieur Etude & Développement JAVA/J2EE septembre 2016 - octobre 2016 (2 mois)

Région de Paris, France

Projet: Conception et mise en œuvre d'une solution de calcul de la retenue à la source des dividendes.

Banque de France

Ingénieur Etude & Développement JAVA/J2EE mai 2016 - juin 2016 (2 mois)

Région de Paris, France

- Conception et mise en œuvre d'une solution pour traiter les messages Swift entrant avec de nouveaux champs et valeurs inconnues.

VERMEG for Banking & Insurance Software

Intern

février 2015 - juin 2015 (5 mois)

Rue du Lac Neuchâtel, 1053 LES BERGES DU LAC TUNIS

Création d'un système implémentant la méthodologie agile "KANBAN" en utilisant le moteur de workflow JBPM et le moteur de régle drools pour la phase support des projets.

exceltecc

stage d'immersion en entreprise chez exceltecc février 2014 - juin 2014 (5 mois)

exceltecc

Conception et développement d'une plateforme de localisation par RFID (radio frequency identification).

technologie java/j2ee, EJB3, JPA/Hibernate 4.1.3, jsf 2.2, primefaces 4.1, AngularJS

TAC-TIC

Stage d'été

juin 2013 - août 2013 (3 mois)

Conception et réalisation d'un outil de gestion des projets.

Formation

ENSI - Ecole Nationale des Sciences de l'Informatique

diplôme national d'ingénieur en informatique, Ingénierie Informatique (Option Finance) · (2011 - 2015)

Institut préparatoire aux études d'ingénieurs de Monastir (2009 - 2011)